臺灣高等法院刑事判決　　　　　　　　94年度上易字第1816號
　上訴人　臺灣臺北地方法院檢察署檢察官
　被　告　甲○○
上列上訴人因被告贓物案件，不服臺灣臺北地方法院94年度易字
第399號，中華民國94年7月19日第一審判決（起訴案號：94年度
偵字第367號），提起上訴，本院判決如下：
    主  文
上訴駁回。
    事實及理由
一、本案經本院審理結果，認第一審法院以被告甲○○收受贓物
    ，累犯，處有期徒刑5月，如易科罰金，以300元折算1日。
    認事用法及量刑並無不當，應予維持，並引用第一審判決書
    記載之事實、證據及理由（如附件）。
二、檢察官上訴指稱被告前因贓物罪，經判處有期徒刑7月，執
    行完畢，為累犯，且前有多次竊盜、贓物罪行，檢察官原求
    處有期徒刑8月，原判決量處有期徒刑5月，顯然失當等語。
    惟查，科刑時應審酌一切情狀，尤應注意刑法第57條所列各
    款事項，以為科刑輕重之標準，此為刑法第57條所明定。而
    犯人之品性僅為該條所列10款事項中之一款。本件原判決審
    酌被告坦承不諱，業已悔悟，犯罪後態度良好，惟其前有多
    次竊盜、贓物犯行，被判處罪刑，素行不佳，再衡量被告犯
    罪之動機、目的、犯罪時所受之刺激、犯罪之手段、犯人之
    生活狀況、品行、智識程度、犯罪所生之危險或損害、犯罪
    後之態度等一切情狀，判處有期徒刑5月，已於判決理由中
    詳予敘明，核無不合。檢察官上訴僅執被告有多次竊盜、贓
    物前科，經判處罪刑之情形，而指摘原判決量刑太輕，即非
    有理由，應予駁回。
據上論斷，應依刑事訴訟法第368條、第373條，判決如主文。
本案經檢察官黃全祿到庭執行職務。
中　　華　　民　　國　　94　　年　　11　　月　　22　　日
　　　　　　　　　刑事第十五庭審判長法　官  蔡永昌
　　　　　　　　　　　　　　　　　  法　官  陳榮和
　　　　　　　　　　　　　　　　　  法　官  蔡國在
以上正本證明與原本無異。
不得上訴。
                                    書記官  耿鳳君
中　　華　　民　　國　　94　　年　　11　　月　　22　　日
臺灣臺北地方法院刑事判決　　　　　　　 94年度易字第399號
    公  訴  人  臺灣臺北地方法院檢察署檢察官
    被　　　告　甲○○
上列被告因贓物案件，經檢察官提起公訴（94年度偵字第367 號
），經本院裁定進行簡式審判程序，判決如下：
    主  文
甲○○收受贓物，累犯，處有期徒刑伍月，如易科罰金，以佰
元折算壹日。
    事  實
一、甲○○明知賀照榮（另行審結）所交付車號LPN-756 號重型
    機車為來路不明之贓車（乙○○所有，為賀照榮於民國93年
    12月12日上午5 時許，在臺北縣中和市○○街164 號前竊取
    ），仍於93年12月14日下午2 時許，在臺北縣新店市○○街
    23巷14號賀照榮住處樓下，予以借用，而收受該車，供己為
    代步之用。嗣於93年12月17日下午10時30分許，在臺北縣新
    店市○○路○ 段235 號前為警核對車號進行攔檢因而查獲，
    並循線扣得甲○○所有、供騎乘所用之機車鑰匙1 支（另又
    自賀照榮處扣得賀照榮所有、供竊車所用之機車鑰匙1 支）
    。
二、案經被害人乙○○訴由臺北縣政府警察局新店分局報告檢察
    署檢察官偵查後起訴，經本院合議庭裁定進行簡式審判程序
    。
　　理  由
一、訊據被告甲○○就明知同案被告賀照榮交付之LPN-756 號機
    車為贓物，仍於前揭時地自被告賀照榮處借得、收受乙節，
    於警訊、偵查、本院審理時，均坦承不諱，且：
  (一)核與被告賀照榮供稱：於前揭時地竊取車號LPN-756號機車
    後，交由被告甲○○使用等情（見偵查卷第57頁背面、57頁
    ）相合；
  (二)並有證人乙○○之證言可參；而查獲時被告甲○○騎乘之LP
    N-756號機車，業經證人乙○○指認係其所有，並領回保管
    等情，亦有認領保管單（見偵查卷第23頁）在卷可佐；
  (三)循線更扣得甲○○所有、供騎乘所用之機車鑰匙1支（另又
    自賀照榮處扣得賀照榮所有、供竊車所用之機車鑰匙1支）
    ；
  (五)另有車輛竊盜、車牌失竊資料個別查詢報表、電腦輸入單（
    見偵查卷第25頁）附卷可稽。
  (六)是依上開證人指述內容及卷附之各項文書、證物等補強證據
    已足資擔保被告甲○○於本院調查、審理中所為之上開任意
    性自白之真實性，按據刑事訴訟法第156條之規定，自得據
    被告甲○○前開任意性自白及各該補強證據，採信被告甲○
    ○任意、真實之自白，認本件事證明確，被告甲○○犯行洵
    堪認定，應予依法論科。
二、核被告甲○○之行為係犯刑法第349 條第1 項之收受贓物罪
    。被告甲○○前於91年間因竊盜案件，經臺灣板橋地方法院
    以92年易字第371 號判決判處有期徒刑7 月確定，甫於92年
    11月25日執行完畢，有臺灣高等法院被告前案紀錄表附卷可
    按，其未滿5 年，再犯本件有期徒刑以上之罪，為累犯，應
    依刑法第47條加重其刑。爰審酌被告甲○○於偵查中、本院
    審理已坦承不諱，業已悔悟，犯罪後態度良好，惟其前於84
    、86年間即屢次因竊盜、贓物案件，經臺灣臺北地方法院84
    年度易字第7367號判決處有期徒刑7 月、86年度易字第2052
    號判決處罰金5000元、86年度易字第6028號判決處有期徒刑
    4 月、87年度易字第2890號判決處有期徒刑4 月、89年度易
    字第910 號判決判處有期徒刑7 月、89年度易字第2381號判
    決判處有期徒刑7 月；另經臺灣板橋地方法院以88年度易字
    第4664號判決處有期徒刑6 月；另又於92年間因竊盜案，經
    臺灣板橋地方法院以93年度易字第380 號判決處有期徒刑10
    月確定（尚未執行）等情，有臺灣高等法院被告前案紀錄表
    在卷可查，屢屢為竊盜、贓物犯行，素行不佳，再衡量被告
    甲○○其餘之犯罪動機、目的、犯罪時所受之刺激、犯罪之
    手段、犯人之生活狀況、品行、智識程度、犯罪所生之危險
    或損害、犯罪後之態度等一切情狀，判處如主文所示之刑，
    並諭知易科罰金之折算標準，以示懲儆。末查扣案之鑰匙2
    支，雖分別係屬被告賀照榮、甲○○所有，惟其中1 支係被
    告賀照榮供竊盜所用之物，另1 支係被告甲○○收受贓物後
    ，供騎乘之用，均非供被告甲○○「收受贓物」所用，業經
    被告賀照榮、甲○○供承明確，既又非違禁物非屬必須沒收
    之物，故不宣告沒收，併此敘明。
三、至被告賀照榮，由本院另行審結。
據上論斷，應依刑事訴訟法第273 條之一第1 項、第299 條第1
項前段，刑法第349 條第1 項、第47條、第41條第1 項前段，罰
金罰鍰提高標準條例第1 條前段、第2 條，判決如主文。
本案經檢察官陳以敦到庭執行職務
中　　華　　民　　國　　94　　年　　7 　　月　　19　　日
                  刑事第六庭法　官  郭惠玲
如不服本判決，應於判決送達後10日內，向本院提出上訴狀。
上正本證明與原本無異。
                            書記官  鄭雅文
中　　華　　民　　國　　94　　年　　7 　　月　　21　　日
附錄本案論罪科刑法條全文：
刑法第349 條
收受贓物者，處3 年以下有期徒刑、拘役或5 百元以下罰金。
搬運、寄藏、故買贓物或為牙保者，處5 年以下有期徒刑、拘役
或科或併科1 千元以下罰金。
因贓物變得之財物，以贓物論。
